臺灣臺北地方法院民事裁定
111年度補字第2337號
原      告  育朗環球股份有限公司

法定代理人  陳士綱
被      告  士林不動產有限公司


法定代理人  劉長榮
上列當事人間請求遷讓房屋等事件，本院裁定如下：
    主  文
原告應於本裁定送達後五日內，向本院繳納裁判費新臺幣壹萬柒
仟參佰參拾伍元，逾期未補正，以裁定駁回其訴。
    理  由
一、按提起民事訴訟，應依民事訴訟法第77條之13規定繳納裁判
    費，此為必須具備之程式。次按提起民事訴訟，應繳納第一
    審裁判費；第一審裁判費，應按訴訟標的之金額或價額，依
    民事訴訟法第77條之13以下規定計算及徵收；訴訟標的之價
    額，由法院核定；核定訴訟標的之價額，以起訴時之交易價
    額為準，無交易價額者，以原告就訴訟標的所有之利益為準
    ；以一訴主張數項訴訟標的者，其價額合併計算之；以一訴
    附帶請求其孳息、損害賠償、違約金或費用者，不併算其價
    額；訴訟標的之價額不能核定者，以民事訴訟法第466條所
    定不得上訴第三審之最高利益額數加10分之1定之。民事訴
    訟法第77條之1第1項、第2項、第77條之2第1項前段、第2項
    、第77條之12分別定有明文。又按原告之訴，有起訴不合程
    式之情形而可以補正者，審判長應定期間先命補正，如不於
    期間內補正，法院應以裁定駁回之，民事訴訟法第249條第1
    項第6款亦有明定。
二、經查，原告起訴未據繳納裁判費，本件原告訴之聲明為：㈠
    被告應將公司所在地登記、營業稅籍登記、營利事業登記地
    址自門牌號碼臺北市○○區○○○路○段000號9樓（下稱系爭房屋
    ）辦理遷出登記。㈡被告應給付原告新臺幣（下同）2萬3,62
    5元，及自民國110年12月14日起至111年9月13日止，按年息
    5%計算之利息。㈢被告應給付原告自111年9月14日起至辦理
    遷出登記日止，按月給付原告2,625元。而訴之聲明第1項請
    求被告將公司登記、營業稅籍登記、營利事業登記自系爭房
    屋辦理遷出部分，屬公司所在地之變更，具有一定之財產價
    值，顯非關於人格權或身分權事項，為財產權訴訟，惟其價
    值難以估算，故其訴訟標的價額應屬不能核定，依民事訴訟
    法第77條之12規定，應以同法第466條所定不得上訴第三審
    之最高利益數加十分之一定之，核定為165萬元。至訴之聲
    明至第2、3項請求相當於租金之不當得利部分，依民事訴訟
    法第77條之2第2項規定，則不併算其價額。是本件訴訟標的
    價額為165萬元，應徵第一審裁判費1萬7,335元。茲限原告
    於本裁定送達後5日內補繳，逾期未補正，以裁定駁回其訴
    。
三、依民事訴訟法第249條第1項但書，裁定如主文。
中　　華　　民　　國　　111 　年　　12　　月　　15　　日
                  民事第八庭  審判長法　官　蔡世芳
　　　　　　　　　　　　　　　　　　法  官  鄧晴馨
                                    法　官　蕭如儀
以上正本係照原本作成
如不服本裁定關於核定訴訟標的價額部分，應於送達後十日內向
本院提出抗告狀，並繳納抗告費新臺幣一千元；其餘關於命補繳
裁判費部分，不得抗告。
中　　華　　民　　國　　111 　年　　12　　月　　15　　日
                                    書記官  劉茵綺